臺灣高等法院民事判決　　　　　　　　　　96年度上字第91號
上　訴　人　環華電企業有限公司
法定代理人　乙○○
訴訟代理人　王世宗律師
被　上訴人　南京資訊股份有限公司
法定代理人　甲○○
訴訟代理人　曹詩羽律師
　　　　　　蔡順雄律師
　　　　　　簡嘉宏律師
上列當事人間債務不履行損害賠償事件，上訴人對於中華民國95
年11月29日臺灣士林地方法院95年度訴字第715號第一審判決提
起上訴，本院於96年4月10日言詞辯論終結，判決如下：
    主      文
上訴駁回。
第二審訴訟費用由上訴人負擔。
    事實及理由
一、上訴人起訴主張：上訴人於民國（下同）92年6月間與被上
    訴人接洽有關「輕巧人機介面」產品之PC-BASED控制技術合
    作開發事宜，經兩造多次溝通及提出構想，被上訴人同意上
    訴人開發、設計符合此介面始能使用之零件設備及成品出售
    ，經上訴人研修及測試，於94年10月間確定可正式使用，販
    售，並在大陸展場發放DM，且已陸續接獲訂單後，上訴人再
    向被上訴人大量訂購上開產品時，被上訴人竟違約不賣，致
    上訴人無法販售予各廠商，損失新台幣（下同）200萬元，
    爰依債務不履行之法律關係，求為命被上訴人給付上訴人20
    0萬元及自起訴狀繕本送達翌日起算法定遲延利息之判決（
    原審判決上訴人敗訴，上訴人不服提起上訴），並上訴聲明
    ：(一)原判決廢棄。(二)被上訴人應給付上訴人200萬元及自起
    訴狀繕本送達之翌日起至清償日止，按年息百分之五計算之
    利息。
二、被上訴人則以：上訴人僅於92年6月、93年8月及94年5月間
    以傳真向被上訴人訂購PS-8500「輕巧人機介面」各1部，兩
    造間僅係小額、小量之單純買賣交易，並無上訴人所稱長期
    合作開發之事實或期約，兩造亦未簽訂繼續性供貨契約，依
    民法之契約自由原則，被上訴人有權選擇交易對象，被上訴
    人並無與上訴人締約之義務。上訴人僅係向被上訴人購買產
    品，倘上訴人因此自行研發周邊商品、零件，亦與被上訴人
    無涉，自不得將商業上之風險轉予被上訴人承擔。況被上訴
    人所生產之PS-8500「輕巧人機介面」為一已開發成熟並上
    市銷售之產品，端無上訴人參與開發之可能等語，資為抗辯
    ，並答辯聲明：上訴駁回。
三、經查上訴人於92年6月、93年8月及94年5月間以傳真向被上
    訴人訂購PS-8500「輕巧人機介面」各1部之事實，有被上訴
    人之銷貨單可稽（原審卷38-44頁），且為兩造所不爭執（
    本院卷14、118-119頁），堪信為真實。
四、上訴人主張兩造間有長期合作開發之事實或期約，伊於94年
    10月25日向被上訴人訂購10部PS-8500「輕巧人機介面」，
    被上訴人違約不賣，有債務不履行情事，應賠償伊200萬元
    云云，則為被上訴人所否認，並以前開情詞置辯，經查：
  (一)按稱買賣者，謂當事人約定一方移轉財產權於他方，他方支
    付價金之契約；當事人就標的物及其價金互相同意時，買賣
    契約即為成立，民法第345條第1項及第2項分別定有明文，
    是單純買賣契約為一時性契約，即契約當事人因一次給付，
    債務即告履行完畢，契約關係即消滅之契約。而繼續性契約
    則係指契約當事人之給付，須經長期繼續為給付才能實現契
    約目的之契約而言。經查兩造於94年10月之前，僅有上訴人
    於92年6月、93年8月及94年5月間各向被上訴人購買PS-8500
    「輕巧人機介面」1部，已如上述，而上訴人就被上訴人已
    交付貨物及伊已給付價金之事實並不爭執，足見兩造間就該
    3筆買賣，於相互交付貨物及價金後，債務即已履行完畢，
    僅為單純之一時性買賣關係，並非長期合作之繼續性供貨關
    係；此外，上訴人亦未能提出任何具體事證，以資證明兩造
    間確有長期合作之技術研發關係或繼續性供貨關係，是被上
    訴人辯稱兩造間僅係小額、小量之單純買賣交易，並無上訴
    人所稱長期合作開發之事實或期約，兩造亦未簽訂繼續性供
    貨契約等語，為可採信。
  (二)上訴人雖主張被上訴人拒售上述產品予伊，致伊損失200萬
    元云云，並提出開發期間各項費用統計表、單據及訴外人昌
    星企業有限公司之訂購單為證（本院卷21-109頁），惟查上
    訴人既不能舉證證明兩造間有長期合作之技術研發關係或繼
    續性供貨關係存在，則依民法之契約自由原則，被上訴人有
    權選擇交易對象，被上訴人並無與上訴人締約之義務，尚難
    認被上訴人有何違約情事，縱認上訴人有上開損失，亦與被
    上訴人無涉，是上訴人請求被上訴人應負債務不履行之損害
    賠償責任，洵屬無據。
五、綜上所述，上訴人依債務不履行之法律關係，請求被上訴人
    應給付上訴人200萬元及法定遲延利息，自屬不應准許。原
    審所為上訴人敗訴之判決，核無違誤。上訴論旨指摘原判決
    不當，求予廢棄改判，為無理由，應予駁回。
六、兩造其餘之攻擊或防禦方法及未經援用之證據，經本院斟酌
    後，認為均不足以影響本判決之結果，自無逐一詳予論駁之
    必要，併此敘明。
七、據上論結，本件上訴為無理由，依民事訴訟法第449條第1項
    、第78條，判決如主文。
中　　華　　民　　國　　96　　年　　4 　　月　　24　　日
                    民事第十三庭
                    　　審判長法　官  劉勝吉
                    　　　　　法　官  高鳳仙
                              法　官  陳駿璧
正本係照原本作成。
如不服本判決，應於收受送達後20日內向本院提出上訴書狀，其
未表明上訴理由者，應於提出上訴後20日內向本院補提理由書狀
（均須按他造當事人之人數附繕本）上訴時應提出委任律師或具
有律師資格之人之委任狀；委任有律師資格者，另應附具律師資
格證書及釋明委任人與受任人有民事訴訟法第466條之1第1項但
書或第2項（詳附註）所定關係之釋明文書影本。
中　　華　　民　　國　　96　　年　　4 　　月　　25　　日
　　　　　　　　　　　　　　　書記官  黃  愛
附註：
民事訴訟法第466條之1（第1項、第2項）：
對於第二審判決上訴，上訴人應委任律師為訴訟代理人。但上訴
人或其他法定代理人具有律師資格者，不在此限。
上訴人之配偶、三親等內之血親、二親等內之姻親，或上訴人為
法人、中央或地方機關時，其所屬專任人員具有律師資格並經法
院認為適當者，亦得為第三審訴訟代理人。
